【裁判字號】    92,易,1574
【裁判日期】    920820
【裁判案由】    竊盜
【裁判全文】
臺灣高雄地方法院刑事判決                        九十二年度易字第一五七四號
    公  訴  人  臺灣高雄地方法院檢察署檢察官
    被      告  丙○○
右列被告因竊盜案件，經檢察官提起公訴（九十二年偵緝字第一一三九號、九十二年
度偵字第一三一四八號、九十二年度偵字第一三二五三號），本院判決如左：
    主  文
丙○○連續竊盜，累犯，處有期徒刑貳年，並應於刑之執行前令入勞動處所強制工作
年。
扣案之鑰匙貳支，沒收之。
    事  實
一、丙○○自民國（下同）八十一年起即有多次犯竊盜罪之前科，先於八十一年間因
    竊盜案件，經本院以八十一年易字第二九一八號判決判處有期徒刑六月，嗣於同
    年另因違反麻醉藥品管理條例案件，經本院以八十一年易字第七八二五號判決判
    處有期徒刑八月，上開二罪接續執行，於八十三年一月二十八日執行完畢，後於
    八十五年間又因竊盜案件，經本院以八十五年易字第二六七五號判決判處有期徒
刑六月，於八十五年十月十五日執行完畢，復於八十六年間再犯竊盜案件，經本
    院以八十六年易字第一一三四號判決判處有期徒刑九月，於八十六年九月二十八
    日執行完畢，其又於前開案件執行完畢之八十六年十一月間，再犯竊盜案件，經
    本院以八十六年易字第八一五九號判決判處有期徒刑一年六月，於八十八年四月
    十日執行完畢，最近一次係於八十八年間，因犯竊盜案件，經本院以八十八年易
    字第二三七九號判決判處有期徒刑一年二月，並應於刑之執行前令入勞動處所強
    制工作三年確定，經入監執行前開徒刑及強制工作，甫於九十二年四月十三日執
    畢出獄。其顯有竊盜之犯罪習慣，仍不知悔改，復基於意圖為自己不法所有之概
    括犯意，連續於附表所示之時、地，分別趁他人停放機車疏未將機車鑰匙取下機
    會，或以將自己所有鑰匙插入機車電門開啟發動之方式，竊取己○○○、乙○○
    、戊○○、丁○○及蔡勝雄所有交予甲○○使用之機車，得手後並均供己代步之
    用，嗣於九十二年六月二十三日中午十二時二十分許，丙○○因騎乘所竊甲○○
    之機車途經高雄縣鳳山市○○○路與鳳林路口時，為警當場查獲，並扣得其所有
    用以竊取上開機車之鑰匙二把。
二、案經高雄縣政府警察局、高雄縣政府警察局鳳山分局、林園分局、高雄市政府警
    察局苓雅分局報請台灣高雄地方法院檢察署檢察官偵查起訴。
    理  由
一、右揭事實，迭據被告丙○○於警訊、偵查及本院審理中坦認不諱，核與被害人己○○○、乙○○、戊○○、丁○○、甲○○於警詢及本院審理中指訴失竊財物之
    情相符，並有車籍作業系統查詢認可資料表一紙、車輛竊盜車牌失竊資料個別查
    詢報表四份及被害人等立具之贓物認領保管收據五份在卷可稽，復有被告持以開
    啟他人機車之鑰匙二把扣案足資佐證，是被告前開自白核與事證相符，足堪採信
    ，本件事證明確，被告犯行洵堪認定。
二、核被告丙○○上開所為，係犯刑法第三百二十條第一項之竊盜罪。其先後數次犯
    行，時間緊接，所犯係構成要件相同之罪，顯係基於概括犯意反覆為之，為連續
    犯，依刑法第五十六條規定論以一罪。又被告犯有事實欄所載之前科，有本院被
    告院內索引卡紀錄表、台灣高等法院被告全國前案紀錄表及刑案資料查註紀錄表
    各乙份在卷可按，其於有期徒刑執行完畢後，五年以內再犯本件最重本刑為有期
    徒刑以上之罪，為累犯，應依刑法第四十七條之規定，加重其刑。本院審酌被告
    前已有多次竊盜前科，仍不思以己力謀生以正當途徑賺取財物，竟於入監執行完
    畢未久即又任意竊取他人財物，顯見毫無悔意，不知警惕，惟念所竊財物均經被
    害人領回及犯後坦承犯行，態度良好等一切情狀，量處如主文所示之刑，公訴人
    求處被告有期徒刑二年六月，稍嫌過重。扣案鑰匙二把，係被告所有且為供竊取
    上開機車所用之物，業據被告自承在卷甚明（見本院九十二年七月九日訊問筆錄
    ），爰依刑法第三十八條第一項第二款之規定諭知沒收。
三、按「十八歲以上之竊盜犯、贓物犯，有左列情形之一者，得於刑之執行前，令入
    勞動場所強制工作：一、有犯罪之習慣者。二、以犯竊盜罪或贓物罪為常業者。
    刑法第八十四條第一項之期間，自前項強制工作執行完畢之日起算。但強制工作
    自應執行之日起經過三年未執行者，自該三年之期間屆滿之日起算。」竊盜犯贓
    物犯保安處分條例第三條定有明文。再按強制工作之立法目的，乃旨在對嚴重性
    職業犯罪及欠缺正確工作觀念或無正常工作因而犯罪者，強制其從事勞動，並學
    習一技之長及正確之謀生觀念，祈使其日後重返社會時得以適應。查本件被告先
    後於八十一年、八十五年、八十六年及八十八年間均曾犯有竊盜前科，甫於九十
    二年四月十三日執畢出獄，未久又再犯本件竊盜犯行，顯見已養成竊盜之習慣，
    僅藉刑之執行尚不足以根絕其惡性，爰依竊盜犯贓物犯保安處分條例第三條第一
    項第一款之規定，諭知於刑之執行前，令入勞動場所強制工作三年，以資矯治。
據上論斷，應依刑事訴訟法第二百九十九條第一項前段，刑法第五十六條、第三百二
十條第一項、第四十七條，竊盜犯贓物犯保安處分條例第三條第一項第一款、第四條
、第五條第一項前段，罰金罰鍰提高標準條例第一條前段，判決如主文。
本案經檢察官郭昭吟到庭執行職務。
中      華      民      國      九十二      年      八    月    二十    日
                                  臺灣高雄地方法院刑事庭
                                      審判長法官    黃三友
                                            法官    王雅苑
                                            法官    黃宗揚
右正本證明與原本無異。
如不服本判決，應於判決送達後十日內，向本院提出上訴狀。
                                          書記官    陳掌珠
中    華    民    國      九十二     年      八     月      二十五  日
附表：
編號一：
（一）犯罪時間：九十二年四月二十四日下午二時許。
（二）犯罪地點：高雄縣鳳山市體育館內。
（三）行竊手法：持自備鑰匙插入機車電門加以開啟之方式竊取機車。
（四）竊取財物：車牌號碼：ＸＲＳ─０三一號重型機車（價值二萬元）。
（五）被害人：己○○○。
編號二：
（一）犯罪時間：九十二年五月一日下午三時許。
（二）犯罪地點：高雄縣鳳山市體育館內網球場旁。
（三）行竊手法：持自備鑰匙插入機車電門加以開啟之方式竊取機車。
（四）竊取財物：車牌號碼：ＺＥＣ─七０三號輕型機車（價值二千元）。
（五）被害人：乙○○。
編號三：
（一）犯罪時間：九十二年五月十二日上午十時許。
（二）犯罪地點：高雄縣大寮鄉永芳村消防隊前。
（三）行竊手法：趁被害人機車鑰匙未取下而加竊取。
（四）竊取財物：車牌號碼：ＯＯＣ─七四九號重型機車（價值一萬五千元）。
（五）被害人：戊○○。
編號四：
（一）犯罪時間：九十二年六月八日下午四、五時許。
（二）犯罪地點：高雄縣鳳山市○○街二三三號旁。
（三）行竊手法：趁被害人機車鑰匙未取下而加竊取。
（四）竊取財物：車牌號碼：ＸＴＦ─六二八號重型機車（價值四萬元）。
（五）被害人：丁○○。
編號五：
（一）犯罪時間：九十二年六月二十二日下午八時許。
（二）犯罪地點：高雄縣鳳山市○○街公園旁。
（三）行竊手法：持自備鑰匙插入機車電門加以開啟之方式竊取機車。
（四）竊取財物：車牌號碼：ＹＲＢ─０八三號輕型機車（價值一千元）。
（五）被害人：蔡勝雄所有交予甲○○使用。


司法院資訊處製作；財團法人民間司法改革基金會備份。
